---
title: "Indices diversidad funcional rasgos efecto sin palmas"
author: "Erick Calderón-Morales"
date: "March 19, 2019"
output:   
 html_document:
   code_folding: hide
   fig_height: 8
   fig_width: 10
   keep_md: yes
   toc: yes
   toc_depth: 2
   toc_float: yes
---

```{r echo=FALSE, message=FALSE, warning=FALSE}
#Paquetes
library(lattice)
library(knitr)
library(tidyverse)
library(kableExtra)
library(GGally)
library(FD)
library(rgdal)
library(raster)
library(ggsn)
library(rworldmap)
library(cowplot)
source("C:/tesis_catie/Calderon_CATIE/scripts/functions/HighstatLibV10.R")
```

```{r echo=FALSE}
#Load data
#Rasgos funcionales
deff_sp <- read.csv("C:/tesis_catie/Calderon_CATIE/data/clean/deff_clean_sin_palmas.csv",header = T)
deff_sp <- deff_sp %>% dplyr::select(-c(familia, especie)) %>% column_to_rownames("coespec")

#Data parcelas
dparcelas <- read.csv("C:/tesis_catie/Calderon_CATIE/data/clean/data_posicion_parcelas.csv", header = T)
dparcelas <- dparcelas %>% dplyr::select(-c(CRTM_90_X,CRTM_90_Y))

#Data abundancia
dabund_sp <- read.csv("C:/tesis_catie/Calderon_CATIE/data/clean/dabund_clean.csv", header = T, row.names = 1)
dabund_sp <- dabund_sp %>% dplyr::select(-c(WELFRE,SOCREX,EUTEPR, IRIADE))


dabund_relativa_sp <- read.csv("C:/tesis_catie/Calderon_CATIE/data/clean/dabund_relativa_clean.csv", header = T, row.names = 1)
dabund_relativa_sp <- dabund_relativa_sp %>% dplyr::select(-c(WELFRE,SOCREX,EUTEPR, IRIADE))


#Ver cantidad de especies y parcelas
dim(dabund_sp)
dim(dabund_relativa_sp)
dim(dparcelas)
dim(deff_sp)

```


#Calculo de los indices de diversidad funcional exluyendo las palmas 

```{r}
#Ordenar los nombres 
#target <- colnames(dabund_relativa) 
#deff <- deff[match(target, row.names(dresp)),]
```

__Indices diversidad funcional ponderados por la abundancia relativa(w.abund=T) de las especies presentes (total de individuos presentes 4801) y los rasgos estan estandarizados con media 0 y misma varianza.__


```{r echo=FALSE}
Rasgo <- c("AFE","CFMS","DM","N","P")
Significado <- c("Area foliar especifica","Contenido foliar de materia seca","Densidad de madera","Concentracion foliar de nitrogeno","Concentracion foliar de fosforo")
Unidades_de_medida <- c("mm2/Mg","Mg/g","g/cm3","Mg/g","Mg/g")

d1 <- data.frame(Rasgo,Significado,Unidades_de_medida)

kable(d1, caption = "Rasgos de efecto") %>% kable_styling(bootstrap_options = c("striped", "hover", "condensed"),full_width = F)

```


```{r}
indices_abunrelativa_sp <- dbFD(deff_sp[colnames(dabund_relativa_sp),],
     dabund_relativa_sp, w.abun = T,stand.x = T)
```


```{r}
#Obtener indices Feve, Fdis, Fdiv
indices_sp <-   data.frame(indices_abunrelativa_sp$FEve) %>% 
  data.frame(indices_abunrelativa_sp$FDiv ) %>% 
  data.frame(indices_abunrelativa_sp$FDis) %>% 
  rownames_to_column("plot") %>% 
  cbind() %>% 
  rename(feve_sp= indices_abunrelativa_sp.FEve, fdiv_sp = indices_abunrelativa_sp.FDiv, fdis_sp = indices_abunrelativa_sp.FDis )

#Obtener CWMs
cwm_sp <- data.frame(indices_abunrelativa_sp$CWM) 
colnames(cwm_sp) <-  paste("cwm_sp", colnames(cwm_sp), sep = "_") 
cwm_sp <- cwm_sp %>% rownames_to_column("plot")

#Guardar  archivos .csv
#write.csv(indices_sp, "C:/tesis_catie/Calderon_CATIE/data/resultados_csv/data_indices_eff_fdiver_sp.csv")
#write.csv(cwm_sp, "C:/tesis_catie/Calderon_CATIE/data/resultados_csv/data_cwm_eff_sp.csv")
```



##Medidas de resumen para FDis, FEve, FDiv sin palmas

###Medidas de resumen por indice
```{r}
indices_sp %>% gather("feve_sp", "fdiv_sp", "fdis_sp" , key = "rasgo", value = "valor_del_rasgo") %>% 
  group_by(rasgo) %>% 
  summarize(mean=mean(valor_del_rasgo),sd=sd(valor_del_rasgo),max=max(valor_del_rasgo),min=min(valor_del_rasgo)) %>%
  kable() %>% 
  kable_styling(bootstrap_options = c("striped", "hover", "condensed"),full_width = F)
```

###Mapa de Costa Rica 

```{r message=FALSE, warning=FALSE}
world <- getMap(resolution = "low")

clipper_costarica <- as(extent(-86, -82.5, 8, 11.2), "SpatialPolygons")
proj4string(clipper_costarica) <- CRS(proj4string(world))
costarica_clip <- raster::intersect(world, clipper_costarica)
costarica_clip<- fortify(costarica_clip)

ggplot()+
    
    #Mapa de la zona de estudio 
    geom_polygon(data = costarica_clip,
                 aes(x=long,y=lat,group=group),
                 fill="grey")+
    
    #Data de la especie
    geom_point(data=dparcelas,
               alpha=0.6,position = position_jitter(width=0.04, height=0.04),
               aes(x=longitude,y=latitude, 
                   colour=forest_type))+
    
    #geom_point(dfull, mapping=aes(x=longitude,y=latitude),
    #           colour=dfull$feve, alpha=0.5)+
    
    #Le da formato de mapa
    theme_bw()+
    coord_quickmap()+
    guides(colour=guide_legend(tittle="Tipo de Bosque"))+
    #labs(colour = "FEve", shape = "Tipo de Bosque")+
    #scale_color_gradient(low="yellow", high="red")+
   
    theme(panel.grid.major = element_line(linetype = "blank"), 
    panel.grid.minor = element_line(linetype = "blank"))
```

###Medidas de resumen para cada indice por tipo de bosque
```{r}
dfull_sp <- left_join(indices_sp,dparcelas, by="plot") 

dfull_sp %>% gather("feve_sp", "fdiv_sp", "fdis_sp" , key = "rasgo", value = "valor_del_rasgo") %>% 
  group_by(forest_type,rasgo) %>% 
  summarize(mean=mean(valor_del_rasgo),sd=sd(valor_del_rasgo),max=max(valor_del_rasgo),min=min(valor_del_rasgo)) %>%
  arrange(rasgo) %>% 
  kable() %>% 
  kable_styling(bootstrap_options = c("striped", "hover", "condensed"),full_width = F)
```

```{r message=FALSE, warning=FALSE}
world <- getMap(resolution = "low")

clipper_costarica <- as(extent(-84.5, -83.75, 10, 10.80), "SpatialPolygons")
proj4string(clipper_costarica) <- CRS(proj4string(world))
costarica_clip <- raster::intersect(world, clipper_costarica)
costarica_clip<- fortify(costarica_clip)

feve_sp <- ggplot()+
    
    #Mapa de la zona de estudio 
    geom_polygon(data = costarica_clip,
                 aes(x=long,y=lat,group=group),
                 fill="grey")+
    
    #Data de la especie
    geom_point(data=dfull_sp,
               alpha=0.6,position = position_jitter(width=0.04, height=0.04),
               aes(x=longitude,y=latitude, 
                   colour=dfull_sp$feve_sp,shape=forest_type))+
    
    #Le da formato de mapa
    theme_bw()+
    coord_quickmap()+
    guides(colour=guide_legend(tittle="Tipo de Bosque"))+
    #labs(colour = "FEve", shape = "Tipo de Bosque")+
    scale_color_gradient(low="yellow", high="red")+
    labs(colour = "FEve sin palmas")+
    theme(panel.grid.major = element_line(linetype = "blank"), 
    panel.grid.minor = element_line(linetype = "blank"))


fdis_sp <- ggplot()+
    
    #Mapa de la zona de estudio 
    geom_polygon(data = costarica_clip,
                 aes(x=long,y=lat,group=group),
                 fill="grey")+
    
    #Data de la especie
    geom_point(data=dfull_sp,
               alpha=0.6,position = position_jitter(width=0.04, height=0.04),
               aes(x=longitude,y=latitude, 
                   colour=dfull_sp$fdis_sp,shape=forest_type))+
    
    #geom_point(dfull, mapping=aes(x=longitude,y=latitude),
    #           colour=dfull$feve, alpha=0.5)+
    
    #Le da formato de mapa
    theme_bw()+
    coord_quickmap()+
    guides(colour=guide_legend(tittle="Tipo de Bosque"))+
    #labs(colour = "FEve", shape = "Tipo de Bosque")+
    scale_color_gradient(low="yellow", high="red")+
    labs(colour = "FDis sin palmas")+
    theme(panel.grid.major = element_line(linetype = "blank"), 
    panel.grid.minor = element_line(linetype = "blank"))

fdiv_sp <- ggplot()+
    
    #Mapa de la zona de estudio 
    geom_polygon(data = costarica_clip,
                 aes(x=long,y=lat,group=group),
                 fill="grey")+
    
    #Data de la especie
    geom_point(data=dfull_sp,
               alpha=0.6,position = position_jitter(width=0.04, height=0.04),
               aes(x=longitude,y=latitude, 
                   colour=dfull_sp$fdiv_sp,shape=forest_type))+
    
    #geom_point(dfull, mapping=aes(x=longitude,y=latitude),
    #           colour=dfull$feve, alpha=0.5)+
    
    #Le da formato de mapa
    theme_bw()+
    coord_quickmap()+
    guides(colour=guide_legend(tittle="Tipo de Bosque"))+
    #labs(colour = "FEve", shape = "Tipo de Bosque")+
    scale_color_gradient(low="yellow", high="red")+
    labs(colour = "FDiv sin palmas")+
    theme(panel.grid.major = element_line(linetype = "blank"), 
    panel.grid.minor = element_line(linetype = "blank"))

#https://cran.r-project.org/web/packages/cowplot/vignettes/plot_grid.html
theme_set(theme_cowplot(font_size=30)) 
plot_grid(feve_sp, fdiv_sp, fdis_sp ,hjust = 2, vjust = 3)
```

##Medidas de resumen para CWM sin palmas


###Medidas de resumen por CWM
```{r}
cwm_sp %>% gather("cwm_sp_afe","cwm_sp_cfms","cwm_sp_dm","cwm_sp_n","cwm_sp_p" , key = "rasgo", value = "valor_del_rasgo") %>% 
  group_by(rasgo) %>% 
  summarize(mean=mean(valor_del_rasgo),sd=sd(valor_del_rasgo),max=max(valor_del_rasgo),min=min(valor_del_rasgo)) %>%
  kable() %>% 
  kable_styling(bootstrap_options = c("striped", "hover", "condensed"),full_width = F)
```

###Medidas de resumen para cada cwm por tipo de bosque
```{r}
dfull_cwm_sp <- left_join(cwm_sp,dparcelas, by="plot") 

dfull_cwm_sp %>% gather("cwm_sp_afe","cwm_sp_cfms","cwm_sp_dm","cwm_sp_n","cwm_sp_p", key = "rasgo", value = "valor_del_rasgo") %>% 
  group_by(forest_type,rasgo) %>% 
  summarize(mean=mean(valor_del_rasgo),sd=sd(valor_del_rasgo),max=max(valor_del_rasgo),min=min(valor_del_rasgo)) %>%
  arrange(rasgo) %>% 
  kable() %>% 
  kable_styling(bootstrap_options = c("striped", "hover", "condensed"),full_width = F)

```


```{r message=FALSE, warning=FALSE}
world <- getMap(resolution = "low")

clipper_costarica <- as(extent(-84.5, -83.75, 10, 10.80), "SpatialPolygons")
proj4string(clipper_costarica) <- CRS(proj4string(world))
costarica_clip <- raster::intersect(world, clipper_costarica)
costarica_clip<- fortify(costarica_clip)

cwm_afe_sp <- ggplot()+
    
    #Mapa de la zona de estudio 
    geom_polygon(data = costarica_clip,
                 aes(x=long,y=lat,group=group),
                 fill="grey")+
    
    #Data de la especie
    geom_point(data=dfull_cwm_sp,
               alpha=0.6,position = position_jitter(width=0.04, height=0.04),
               aes(x=longitude,y=latitude, 
                   colour=dfull_cwm_sp$cwm_sp_afe,shape=forest_type))+
    
    #geom_point(dfull, mapping=aes(x=longitude,y=latitude),
    #           colour=dfull$feve, alpha=0.5)+
    
    #Le da formato de mapa
    theme_bw()+
    coord_quickmap()+
    guides(colour=guide_legend(tittle="Tipo de Bosque"))+
    #labs(colour = "FEve", shape = "Tipo de Bosque")+
    scale_color_gradient(low="yellow", high="red")+
    labs(colour = "CWM AFE sin palmas")+
    theme(panel.grid.major = element_line(linetype = "blank"), 
    panel.grid.minor = element_line(linetype = "blank"))

cwm_cfms_sp <- ggplot()+
    
    #Mapa de la zona de estudio 
    geom_polygon(data = costarica_clip,
                 aes(x=long,y=lat,group=group),
                 fill="grey")+
    
    #Data de la especie
    geom_point(data=dfull_cwm_sp,
               alpha=0.6,position = position_jitter(width=0.04, height=0.04),
               aes(x=longitude,y=latitude, 
                   colour=dfull_cwm_sp$cwm_sp_cfms,shape=forest_type))+
    
    #geom_point(dfull, mapping=aes(x=longitude,y=latitude),
    #           colour=dfull$feve, alpha=0.5)+
    
    #Le da formato de mapa
    theme_bw()+
    coord_quickmap()+
    guides(colour=guide_legend(tittle="Tipo de Bosque"))+
    #labs(colour = "FEve", shape = "Tipo de Bosque")+
    scale_color_gradient(low="yellow", high="red")+
    labs(colour = "CWM CFMS sin palmas")+
    theme(panel.grid.major = element_line(linetype = "blank"), 
    panel.grid.minor = element_line(linetype = "blank"))

cwm_dm_sp <- ggplot()+
    
    #Mapa de la zona de estudio 
    geom_polygon(data = costarica_clip,
                 aes(x=long,y=lat,group=group),
                 fill="grey")+
    
    #Data de la especie
    geom_point(data=dfull_cwm_sp,
               alpha=0.6,position = position_jitter(width=0.04, height=0.04),
               aes(x=longitude,y=latitude, 
                   colour=dfull_cwm_sp$cwm_sp_dm,shape=forest_type))+
  
    #Le da formato de mapa
    theme_bw()+
    coord_quickmap()+
    guides(colour=guide_legend(tittle="Tipo de Bosque"))+
    #labs(colour = "FEve", shape = "Tipo de Bosque")+
    scale_color_gradient(low="yellow", high="red")+
    labs(colour = "CWM DM sin palmas")+
    theme(panel.grid.major = element_line(linetype = "blank"), 
    panel.grid.minor = element_line(linetype = "blank"))

cwm_n_sp <- ggplot()+
    
    #Mapa de la zona de estudio 
    geom_polygon(data = costarica_clip,
                 aes(x=long,y=lat,group=group),
                 fill="grey")+
    
    #Data de la especie
    geom_point(data=dfull_cwm_sp,
               alpha=0.6,position = position_jitter(width=0.04, height=0.04),
               aes(x=longitude,y=latitude, 
                   colour=dfull_cwm_sp$cwm_sp_n,shape=forest_type))+
    
    #Le da formato de mapa
    theme_bw()+
    coord_quickmap()+
    guides(colour=guide_legend(tittle="Tipo de Bosque"))+
    #labs(colour = "FEve", shape = "Tipo de Bosque")+
    scale_color_gradient(low="yellow", high="red")+
    labs(colour = "CWM N")+
    theme(panel.grid.major = element_line(linetype = "blank"), 
    panel.grid.minor = element_line(linetype = "blank"))

cwm_p_sp <- ggplot()+
    
    #Mapa de la zona de estudio 
    geom_polygon(data = costarica_clip,
                 aes(x=long,y=lat,group=group),
                 fill="grey")+
    
    #Data de la especie
    geom_point(data=dfull_cwm_sp,
               alpha=0.6,position = position_jitter(width=0.04, height=0.04),
               aes(x=longitude,y=latitude, 
                   colour=dfull_cwm_sp$cwm_sp_p,shape=forest_type))+
    
    #Le da formato de mapa
    theme_bw()+
    coord_quickmap()+
    guides(colour=guide_legend(tittle="Tipo de Bosque"))+
    #labs(colour = "FEve", shape = "Tipo de Bosque")+
    scale_color_gradient(low="yellow", high="red")+
    labs(colour = "CWM P sin palmas")+
    theme(panel.grid.major = element_line(linetype = "blank"), 
    panel.grid.minor = element_line(linetype = "blank"))


#https://cran.r-project.org/web/packages/cowplot/vignettes/plot_grid.html
theme_set(theme_cowplot(font_size=30)) 
plot_grid(cwm_afe_sp,cwm_cfms_sp,cwm_dm_sp,cwm_n_sp,cwm_p_sp ,nrow = 3)
```













