---
title: "Indices diversidad funcional rasgos respuesta"
author: "Erick Calderón-Morales"
date: "March 19, 2019"
output:   
 html_document:
   code_folding: hide
   fig_height: 8
   fig_width: 10
   keep_md: yes
   toc: yes
   toc_depth: 2
   toc_float: yes
---

```{r echo=FALSE, message=FALSE, warning=FALSE}
#Paquetes
library(vegan)
library(lattice)
library(knitr)
library(tidyverse)
library(kableExtra)
library(GGally)
library(FD)
library(rgdal)
library(raster)
library(ggsn)
library(rworldmap)
library(cowplot)
source("C:/tesis_catie/Calderon_CATIE/scripts/functions/HighstatLibV10.R")
source("C:/tesis_catie/Calderon_CATIE/scripts/functions/function_functional_redundancy_original.R")
```

```{r echo=FALSE}
#Load data
#Rasgos funcionales
dresp_redun <- read.csv("C:/tesis_catie/Calderon_CATIE/data/clean/dresp_clean.csv",header = T)
dresp_redun <- dresp_redun %>% dplyr::select(-c( familia, especie)) %>% column_to_rownames("X")

#Data parcelas
dparcelas <- read.csv("C:/tesis_catie/Calderon_CATIE/data/clean/data_posicion_parcelas.csv", header = T)
dparcelas <- dparcelas %>% dplyr::select(-c(CRTM_90_X,CRTM_90_Y))

#Data abundancia
dabund <- read.csv("C:/tesis_catie/Calderon_CATIE/data/clean/dabund_clean.csv", header = T, row.names = 1)
dim(dabund)

dabund_relativa <- read.csv("C:/tesis_catie/Calderon_CATIE/data/clean/dabund_relativa_clean.csv", header = T, row.names = 1)

dim(dabund_relativa)
dim(dparcelas)
dim(dresp_redun)
str(dresp_redun)
```


#Calculo de los indices de redundancia funcional 

```{r message=FALSE, warning=FALSE}
#Ordenar los nombres 
#target <- colnames(dabund_relativa) 
#deff <- deff[match(target, row.names(dresp)),]
```

__Indices redundancia funcional ponderados por la abundancia relativa(w.abund=T) de las especies presentes (total de individuos presentes 4801). Los rasgos estan estandarizados con media 0 y misma varianza.__

```{r echo=FALSE}
Categorias <- c("Anemocoria","Hidrocoria","Zoocoria","Dos o mas tipos de dispersion","Autocoria",
                 "Dioico","Monoico","Hermafrodita","Poligama",
                "Viento","Insectos","Aves","Dos o mas tipos de polinizacion","Mamiferos",
                "Especie fijadora","Especie no fijadora",
                "Never resprouting","Very poor resprouting","Moderate resprouting","Substantial resprouting","Abundant resprouting","Very abundant resprouting")

Abreviaturas <- c("DW","DH","DANI","DVAR","DA",
                  "D","M","H","P",
                   "PW","PI","PAV","PVAR","PMA",
                  "Si","No",
                  "0","20","40","60","80","100")

d1 <- data.frame(Categorias, Abreviaturas, row.names = 1)

kable(d1, caption = "Rasgos de respuesta") %>% kable_styling(bootstrap_options = c("striped", "hover", "condensed"),full_width = F) %>% pack_rows("Tipo de dispersion", 1, 5) %>% 
    pack_rows("Sistema sexual", 6, 9) %>%
    pack_rows("Tipo de polinizacion ", 10, 14) %>% 
    pack_rows("Potencial de fijar Nitrogeno ", 15, 16)  %>% 
    pack_rows("Capacidad de rebrote (%)", 17, 22)
```

#Objetivo 
El objetivo de este script es calcular el uniqueness y redundancy para los 
datos de response traits de las 127 parcelas


Argumentos de la funcion uniqueness()
Ref: Ricota et al 2016

__comm:__ A matrix or a data frame of N plots × S species containing the 
abundance or incidence (0/1) of all species in the in plots. 
Columns are species and plots are rows

__dis:__ An object of class 'dist' containing the functional distances 
among species

__tol:__ A tolerance threshold (a value less than tol is considered as null)

__abundance:__ A logical. If TRUE abundance data are used when available; 
if FALSE incidence (0/1) data are used.



```{r}
# comm --------------------------------------------------------------------
#Data parcelas por especies
#En las Columnas deben ir las especies y las parcelas en las filas 

comm<- dabund_relativa

# dis ---------------------------------------------------------------------
#Data rasgos: se deben convertir objeto dis
#dis: An object of class 'dist' containing the functional distances among 
#species

#Transformar traits a distancias
dist <-gowdis(dresp_redun) 

#Transformar distancias a un rango de entre 0 y 1
dist_rescaled <- dist / max(dist)

# Funcion -----------------------------------------------------------------
unique <- uniqueness(comm, dist_rescaled, abundance=TRUE)
```



```{r}
#Obtener indices Redundancy, Uniqueness, Rao
indices_redun_resp <-   data.frame(unique$red) %>% 
  rownames_to_column("plot") %>% 
  mutate(redundancy= 1-U)
  
#Guardar  archivos .csv
#write.csv(indices_redun_resp, "C:/tesis_catie/Calderon_CATIE/data/resultados_csv/data_indices_resp_redundancy.csv")
```


##Medidas de resumen para Redundancy, Uniqueness, Rao

###Medidas de resumen por indice
```{r}

indices_redun_resp %>% gather("D", "Q", "U","redundancy" , key = "rasgo", value = "valor_del_rasgo") %>% 
  group_by(rasgo) %>% 
  summarize(mean=mean(valor_del_rasgo),sd=sd(valor_del_rasgo),max=max(valor_del_rasgo),min=min(valor_del_rasgo)) %>%
  kable() %>% 
  kable_styling(bootstrap_options = c("striped", "hover", "condensed"),full_width = F)
```



###Medidas de resumen para cada indice por tipo de bosque
```{r}
dfull_redundancy_resp <- left_join(indices_redun_resp,dparcelas, by="plot") 

dfull_redundancy_resp %>% gather("D", "Q", "U","redundancy" , key = "rasgo", value = "valor_del_rasgo") %>% 
  group_by(forest_type,rasgo) %>% 
  summarize(mean=mean(valor_del_rasgo),sd=sd(valor_del_rasgo),max=max(valor_del_rasgo),min=min(valor_del_rasgo)) %>%
  arrange(rasgo) %>% 
  kable() %>% 
  kable_styling(bootstrap_options = c("striped", "hover", "condensed"),full_width = F)
```


###Mapa de Costa Rica 

```{r message=FALSE, warning=FALSE}
world <- getMap(resolution = "low")

clipper_costarica <- as(extent(-86, -82.5, 8, 11.2), "SpatialPolygons")
proj4string(clipper_costarica) <- CRS(proj4string(world))
costarica_clip <- raster::intersect(world, clipper_costarica)
costarica_clip<- fortify(costarica_clip)

ggplot()+
    
    #Mapa de la zona de estudio 
    geom_polygon(data = costarica_clip,
                 aes(x=long,y=lat,group=group),
                 fill="grey")+
    
    #Data de la especie
    geom_point(data=dfull_redundancy_resp,
               alpha=0.6,position = position_jitter(width=0.04, height=0.04),
               aes(x=longitude,y=latitude, 
                   colour=forest_type))+
    
    #geom_point(dfull, mapping=aes(x=longitude,y=latitude),
    #           colour=dfull$feve, alpha=0.5)+
    
    #Le da formato de mapa
    theme_bw()+
    coord_quickmap()+
    guides(colour=guide_legend(tittle="Tipo de Bosque"))+
    #labs(colour = "FEve", shape = "Tipo de Bosque")+
    #scale_color_gradient(low="yellow", high="red")+
   
    theme(panel.grid.major = element_line(linetype = "blank"), 
    panel.grid.minor = element_line(linetype = "blank"))
```


```{r message=FALSE, warning=FALSE}
world <- getMap(resolution = "low")

clipper_costarica <- as(extent(-84.5, -83.75, 10, 10.80), "SpatialPolygons")
proj4string(clipper_costarica) <- CRS(proj4string(world))
costarica_clip <- raster::intersect(world, clipper_costarica)
costarica_clip<- fortify(costarica_clip)

Q <- ggplot()+
    
    #Mapa de la zona de estudio 
    geom_polygon(data = costarica_clip,
                 aes(x=long,y=lat,group=group),
                 fill="grey")+
    
    #Data de la especie
    geom_point(data=dfull_redundancy_resp,
               alpha=0.6,position = position_jitter(width=0.04, height=0.04),
               aes(x=longitude,y=latitude, 
                   colour=dfull_redundancy_resp$Q,shape=forest_type))+

    #Le da formato de mapa
    theme_bw()+
    coord_quickmap()+
    guides(colour=guide_legend(tittle="Tipo de Bosque"))+
    #labs(colour = "FEve", shape = "Tipo de Bosque")+
    scale_color_gradient(low="yellow", high="red")+
    labs(colour = "Rao Q response traits")+
    theme(panel.grid.major = element_line(linetype = "blank"), 
    panel.grid.minor = element_line(linetype = "blank"))


U <- ggplot()+
    
    #Mapa de la zona de estudio 
    geom_polygon(data = costarica_clip,
                 aes(x=long,y=lat,group=group),
                 fill="grey")+
    
    #Data de la especie
    geom_point(data=dfull_redundancy_resp,
               alpha=0.6,position = position_jitter(width=0.04, height=0.04),
               aes(x=longitude,y=latitude, 
                   colour=dfull_redundancy_resp$U,shape=forest_type))+
    
    #Le da formato de mapa
    theme_bw()+
    coord_quickmap()+
    guides(colour=guide_legend(tittle="Tipo de Bosque"))+
    #labs(colour = "FEve", shape = "Tipo de Bosque")+
    scale_color_gradient(low="yellow", high="red")+
    labs(colour = "Uniqueness response traits")+
    theme(panel.grid.major = element_line(linetype = "blank"), 
    panel.grid.minor = element_line(linetype = "blank"))

redundancy <- ggplot()+
    
    #Mapa de la zona de estudio 
    geom_polygon(data = costarica_clip,
                 aes(x=long,y=lat,group=group),
                 fill="grey")+
    
    #Data de la especie
    geom_point(data=dfull_redundancy_resp,
               alpha=0.6,position = position_jitter(width=0.04, height=0.04),
               aes(x=longitude,y=latitude, 
                   colour=dfull_redundancy_resp$redundancy,shape=forest_type))+
    
    #Le da formato de mapa
    theme_bw()+
    coord_quickmap()+
    guides(colour=guide_legend(tittle="Tipo de Bosque"))+
    #labs(colour = "FEve", shape = "Tipo de Bosque")+
    scale_color_gradient(low="yellow", high="red")+
    labs(colour = "Redundancy response traits")+
    theme(panel.grid.major = element_line(linetype = "blank"), 
    panel.grid.minor = element_line(linetype = "blank"))

#https://cran.r-project.org/web/packages/cowplot/vignettes/plot_grid.html
theme_set(theme_cowplot(font_size=30)) 
plot_grid(Q, U,redundancy,hjust = 2, vjust = 3)
```



