---
title: "Indices diversidad funcional rasgos efecto sin palmas"
author: "Erick Calderón-Morales"
date: "March 19, 2019"
output:   
 html_document:
   code_folding: hide
   fig_height: 8
   fig_width: 10
   keep_md: yes
   toc: yes
   toc_depth: 2
   toc_float: yes
---

```{r echo=FALSE, message=FALSE, warning=FALSE}
#Paquetes
library(lattice)
library(knitr)
library(tidyverse)
library(kableExtra)
library(GGally)
library(FD)
source("C:/tesis_catie/Calderon_CATIE/scripts/functions/HighstatLibV10.R")
```

```{r echo=FALSE}
#Load data
#Rasgos funcionales
deff_sp <- read.csv("C:/tesis_catie/Calderon_CATIE/data/clean/deff_clean_sin_palmas.csv",header = T)
deff_sp <- deff_sp %>% select(-c(familia, especie)) %>% column_to_rownames("coespec")

#Data parcelas
dparcelas <- read.csv("C:/tesis_catie/Calderon_CATIE/data/clean/data_posicion_parcelas.csv", header = T)
dparcelas <- dparcelas %>% select(-c(CRTM_90_X,CRTM_90_Y))

#Data abundancia
dabund_sp <- read.csv("C:/tesis_catie/Calderon_CATIE/data/clean/dabund_clean.csv", header = T, row.names = 1)
dabund_sp <- dabund_sp %>% select(-c(WELFRE,SOCREX,EUTEPR, IRIADE))


dabund_relativa_sp <- read.csv("C:/tesis_catie/Calderon_CATIE/data/clean/dabund_relativa_clean.csv", header = T, row.names = 1)
dabund_relativa_sp <- dabund_relativa_sp %>% select(-c(WELFRE,SOCREX,EUTEPR, IRIADE))


#Ver cantidad de especies y parcelas
dim(dabund_sp)
dim(dabund_relativa_sp)
dim(dparcelas)
dim(deff_sp)

```


#Calculo de los indices de diversidad funcional exluyendo las palmas 

```{r}
#Ordenar los nombres 
#target <- colnames(dabund_relativa) 
#deff <- deff[match(target, row.names(dresp)),]
```

__Indices diversidad funcional ponderados por la abundancia relativa(w.abund=T) de las especies presentes (total de individuos presentes 4801) y los rasgos estan estandarizados con media 0 y misma varianza.__


```{r echo=FALSE}
Rasgo <- c("AFE","CFMS","DM","N","P")
Significado <- c("Area foliar especifica","Contenido foliar de materia seca","Densidad de madera","Concentracion foliar de nitrogeno","Concentracion foliar de fosforo")
Unidades_de_medida <- c("mm2/Mg","Mg/g","g/cm3","Mg/g","Mg/g")

d1 <- data.frame(Rasgo,Significado,Unidades_de_medida)

kable(d1, caption = "Rasgos de efecto") %>% kable_styling(bootstrap_options = c("striped", "hover", "condensed"),full_width = F)

```


```{r}
indices_abunrelativa_sp <- dbFD(deff_sp[colnames(dabund_relativa_sp),],
     dabund_relativa_sp, w.abun = T,stand.x = T)
```


```{r}
#Obtener indices Feve, Fdis, Fdiv
indices_sp <-   data.frame(indices_abunrelativa_sp$FEve) %>% 
  data.frame(indices_abunrelativa_sp$FRic) %>% 
  data.frame(indices_abunrelativa_sp$FDis) %>% 
  rownames_to_column("plot") %>% 
  cbind() %>% 
  rename(feve_sp= indices_abunrelativa_sp.FEve,fric_sp = indices_abunrelativa_sp.FRic, fdis_sp = indices_abunrelativa_sp.FDis )

#Obtener CWMs
cwm_sp <- data.frame(indices_abunrelativa_sp$CWM) 
colnames(cwm_sp) <-  paste("cwm_sp", colnames(cwm_sp), sep = "_") 
cwm_sp <- cwm_sp %>% rownames_to_column("plot")

#Guardar  archivos .csv
write.csv(indices_sp, "C:/tesis_catie/Calderon_CATIE/data/resultados_csv/data_indices_eff_fdiver_sp.csv")
write.csv(cwm_sp, "C:/tesis_catie/Calderon_CATIE/data/resultados_csv/data_cwm_eff_sp.csv")
```



##Medidas de resumen para FDis, FEve, FDiv sin palmas

###Medidas de resumen por indice
```{r}

indices_sp %>% gather("feve_sp", "fric_sp", "fdis_sp" , key = "rasgo", value = "valor_del_rasgo") %>% 
  group_by(rasgo) %>% 
  summarize(mean=mean(valor_del_rasgo),sd=sd(valor_del_rasgo),max=max(valor_del_rasgo),min=min(valor_del_rasgo)) %>%
  kable() %>% 
  kable_styling(bootstrap_options = c("striped", "hover", "condensed"),full_width = F)

```

###Medidas de resumen para cada indice por tipo de bosque
```{r}
dfull <- left_join(indices_sp,dparcelas, by="plot") 

dfull %>% gather("feve_sp", "fric_sp", "fdis_sp" , key = "rasgo", value = "valor_del_rasgo") %>% 
  group_by(forest_type,rasgo) %>% 
  summarize(mean=mean(valor_del_rasgo),sd=sd(valor_del_rasgo),max=max(valor_del_rasgo),min=min(valor_del_rasgo)) %>%
  arrange(rasgo) %>% 
  kable() %>% 
  kable_styling(bootstrap_options = c("striped", "hover", "condensed"),full_width = F)

```


##Medidas de resumen para CWM sin palmas


###Medidas de resumen por CWM
```{r}
cwm_sp %>% gather("cwm_sp_afe","cwm_sp_cfms","cwm_sp_dm","cwm_sp_n","cwm_sp_p" , key = "rasgo", value = "valor_del_rasgo") %>% 
  group_by(rasgo) %>% 
  summarize(mean=mean(valor_del_rasgo),sd=sd(valor_del_rasgo),max=max(valor_del_rasgo),min=min(valor_del_rasgo)) %>%
  kable() %>% 
  kable_styling(bootstrap_options = c("striped", "hover", "condensed"),full_width = F)
```

###Medidas de resumen para cada cwm por tipo de bosque
```{r}
dfull <- left_join(cwm_sp,dparcelas, by="plot") 

dfull %>% gather("cwm_sp_afe","cwm_sp_cfms","cwm_sp_dm","cwm_sp_n","cwm_sp_p", key = "rasgo", value = "valor_del_rasgo") %>% 
  group_by(forest_type,rasgo) %>% 
  summarize(mean=mean(valor_del_rasgo),sd=sd(valor_del_rasgo),max=max(valor_del_rasgo),min=min(valor_del_rasgo)) %>%
  arrange(rasgo) %>% 
  kable() %>% 
  kable_styling(bootstrap_options = c("striped", "hover", "condensed"),full_width = F)

```

