---
title: "Analisis exploratorio rasgos funcionales efecto con palmas"
author: "Erick Calderón-Morales"
date: "March 18, 2019"
output: 
  html_document:
    code_folding: hide
    fig_height: 8
    fig_width: 10
    keep_md: yes
    toc: yes
    toc_depth: 2
    toc_float: yes
---

```{r echo=FALSE, message=FALSE, warning=FALSE}
#Paquetes
library(lattice)
library(knitr)
library(tidyverse)
library(kableExtra)
library(GGally)
source("C:/tesis_catie/Calderon_CATIE/scripts/functions/HighstatLibV10.R")
```


#Objetivo

El objetivo de este Rmartkdown es mostrar las medias de resumen para lo datos de rasgos funcionales efecto con palmas 

#Rasgos efecto

###Significado de las variables 

```{r echo=FALSE}
Rasgo <- c("AFE","CFMS","DM","N","P")
Significado <- c("Area foliar especifica","Contenido foliar de materia seca","Densidad de madera","Concentracion foliar de nitrogeno","Concentracion foliar de fosforo")
Unidades_de_medida <- c("mm2/Mg","Mg/g","g/cm3","Mg/g","Mg/g")

d1 <- data.frame(Rasgo,Significado,Unidades_de_medida)

kable(d1, caption = "Rasgos de efecto") %>% kable_styling(bootstrap_options = c("striped", "hover", "condensed"),full_width = F)

```


```{r}
#Load data
deff <- read.csv("C:/tesis_catie/Calderon_CATIE/data/clean/deff_clean.csv",header = T)
```

##Rasgos efecto incluyendo palmas

##Medidas de resumen

```{r}

deff %>% gather("afe", "cfms", "dm","n","p"  , key = "rasgo", value = "valor_del_rasgo") %>% 
  select(-af) %>% 
  group_by(rasgo) %>% 
  summarize(mean=mean(valor_del_rasgo),sd=sd(valor_del_rasgo),max=max(valor_del_rasgo),min=min(valor_del_rasgo)) %>%
  kable() %>% 
  kable_styling(bootstrap_options = c("striped", "hover", "condensed"),full_width = F)
  
```



##Correlaciones entre rasgos funcionales efecto

```{r}
#CORRER ESTE POR TIPO DE BOSQUE
#p_ <- GGally::print_if_interactive
#data(flea)
#flea
#ggpairs(flea, columns = 2:4)
#pm <- ggpairs(flea, columns = 2:4, ggplot2::aes(colour=species))
#p_(pm)
```

```{r}
ggpairs(deff[,5:9], lower=list(continuous="smooth"))
```

##Outliers
Cleveland plot:  row number of an observation is plotted vs. the observation value,
```{r}
Mydotplot(deff[,5:9])
```



###Posibles outliers

### Grafico N
```{r}
kable(deff[deff$n < 10,]) %>% kable_styling(bootstrap_options = c("striped", "hover", "condensed"),full_width = F) %>% 
  column_spec(9, background = "yellow")
```

### Grafico de afe
```{r}

kable(deff[deff$afe > 40,]) %>% kable_styling(bootstrap_options = c("striped", "hover", "condensed"),full_width = F) %>% 
  column_spec(6, background = "yellow")
```

###Grafico de cfms
```{r}
kable(deff[deff$cfms > 550,]) %>% kable_styling(bootstrap_options = c("striped", "hover", "condensed"),full_width = F) %>% 
  column_spec(7, background = "yellow")

```

###Grafico de DM
```{r}
kable(deff[deff$dm <0.2,]) %>% kable_styling(bootstrap_options = c("striped", "hover", "condensed"),full_width = F) %>% 
  column_spec(8, background = "yellow")

```

##Collinearidad entre rasgos efecto 
```{r}
corvif(deff[,5:9])
```
