---
title: "Analisis exploratorio rasgos funcionales respuesta con palmas"
author: "Erick Calderón-Morales"
date: "March 18, 2019"
output: 
  html_document:
    code_folding: hide
    fig_height: 8
    fig_width: 10
    keep_md: yes
    toc: yes
    toc_depth: 2
    toc_float: yes
---

```{r echo=FALSE, message=FALSE, warning=FALSE}
#Paquetes
library(lattice)
library(knitr)
library(tidyverse)
library(kableExtra)
library(GGally)
source("C:/tesis_catie/Calderon_CATIE/scripts/functions/HighstatLibV10.R")
```


#Objetivo

El objetivo de este Rmartkdown es mostrar las medias de resumen para lo datos de rasgos funcionales respuesta con palmas 


##Significado de las variables 

```{r echo=FALSE}
Categorias <- c("Anemocoria","Hidrocoria","Zoocoria","Dos o mas tipos de dispersion","Autocoria",
                 "Dioico","Monoico","Hermafrodita","Poligama",
                "Viento","Insectos","Aves","Dos o mas tipos de polinizacion","Mamiferos")

Abreviaturas <- c("DW","DH","DANI","DVAR","DA",
                  "D","M","H","P",
                   "PW","PI","PAV","PVAR","PMA")

d1 <- data.frame(Categorias, Abreviaturas, row.names = 1)

kable(d1, caption = "Rasgos de respuesta") %>% kable_styling(bootstrap_options = c("striped", "hover", "condensed"),full_width = F) %>% pack_rows("Tipo de dispersion", 1, 5) %>% 
    pack_rows("Sistema sexual", 6, 9) %>%
    pack_rows("Tipo de polinizacion ", 10, 14)
```


```{r echo=FALSE}
#Load data
dresp <- read.csv("C:/tesis_catie/Calderon_CATIE/data/clean/dresp_clean.csv",header = T)
dresp <- rename(dresp, coespec= X) %>% 
  select(-c(familia, especie))

despecies <- read.csv("C:/tesis_catie/Calderon_CATIE/data/clean/despecies_por_parcela.csv",header = T)
despecies <- rename(despecies, coespec=code)
dparcelas <- read.csv("C:/tesis_catie/Calderon_CATIE/data/clean/data_posicion_parcelas.csv",header = T)
```

```{r}
#Dimensiones de los datos
dim(dresp)
str(dresp)
#Especies
length(unique(despecies$coespec))

#Parcelas
length(unique(despecies$plot))
```

```{r}
summary(dresp)
```

#Medidas de resumen para los rasgos de respuesta 

##Medidas de resumen por rasgo
```{r}

dresp %>% gather(colnames(dresp[,-1])  , key = "rasgo", value = "valor_del_rasgo") %>% 
  group_by(rasgo,valor_del_rasgo) %>% 
  summarise(n=n())  %>% 
  mutate(porcentaje= round((n/sum(n))*100, 3)) %>%
  kable() %>% 
  kable_styling(bootstrap_options = c("striped", "hover", "condensed"),full_width = F)


```

####Note: Especies sin valor de capacidad de rebrote

A estas especies se les dio el valor del género, el valor de la familia. A 7 especies se les dió el valor de la mediana de las demas


```{r}
 dresp_37nas <- read.csv("C:/tesis_catie/Calderon_CATIE/data/raw/response_traits/dresp_con_37NAs.csv",header = T)
dresp_37nas %>% select(X,familia, especie,resprout_capacity) %>% 
  filter(resprout_capacity %in% NA) %>% 
  arrange(familia) %>% 
  kable() %>% 
  kable_styling(bootstrap_options = c("striped", "hover", "condensed"),full_width = F)
```




##Cantidad de especies por tipo de bosque
```{r}

dfull <- left_join(despecies, dparcelas, by="plot" )
dfull %>%  group_by(forest_type) %>% 
 summarize(especies = n_distinct(coespec)) %>% 
  arrange(especies) %>% 
  kable() %>% 
  kable_styling(bootstrap_options = c("striped", "hover", "condensed"),full_width = F)
```


##Medidas de resumen para cada rasgo por tipo de bosque
```{r}
dfull <- left_join(dfull, dresp, by="coespec" ) %>% select(-c(CRTM_90_X,CRTM_90_Y))

dfull %>% gather(colnames(dresp[,-1])  , key = "rasgo", value = "valor_del_rasgo") %>% 
  group_by(rasgo,valor_del_rasgo, forest_type) %>% 
  summarise(n=n_distinct(coespec))  %>%
  
  group_by(forest_type, rasgo) %>% 
   
  mutate(porcentaje= round((n/sum(n))*100, 3)) %>%
  arrange(forest_type) %>% 
  
  kable() %>% 
  kable_styling(bootstrap_options = c("striped", "hover", "condensed"),full_width = F)
```








