---
title: "Indices diversidad funcional rasgos respuesta"
author: "Erick Calderón-Morales"
date: "March 19, 2019"
output:   
 html_document:
   code_folding: hide
   fig_height: 8
   fig_width: 10
   keep_md: yes
   toc: yes
   toc_depth: 2
   toc_float: yes
---

```{r echo=FALSE, message=FALSE, warning=FALSE}
#Paquetes
library(lattice)
library(knitr)
library(tidyverse)
library(kableExtra)
library(GGally)
library(FD)
library(rgdal)
library(raster)
library(ggsn)
library(rworldmap)
library(cowplot)
source("C:/tesis_catie/Calderon_CATIE/scripts/functions/HighstatLibV10.R")
```

```{r echo=FALSE}
#Load data
#Rasgos funcionales
dresp <- read.csv("C:/tesis_catie/Calderon_CATIE/data/clean/dresp_clean.csv",header = T)
dresp <- dresp %>% dplyr::select(-c(familia, especie, tasacrecimiento)) %>% column_to_rownames("X")

#Data parcelas
dparcelas <- read.csv("C:/tesis_catie/Calderon_CATIE/data/clean/data_posicion_parcelas.csv", header = T)
dparcelas <- dparcelas %>% dplyr::select(-c(CRTM_90_X,CRTM_90_Y))

#Data abundancia
dabund <- read.csv("C:/tesis_catie/Calderon_CATIE/data/clean/dabund_clean.csv", header = T, row.names = 1)

dabund_relativa <- read.csv("C:/tesis_catie/Calderon_CATIE/data/clean/dabund_relativa_clean.csv", header = T, row.names = 1)

#Ver cantidad de especies y parcelas
dim(dabund_relativa)
dim(dparcelas)
dim(dresp)
str(dresp)
```

#Calculo de los indices de diversidad funcional exluyendo las palmas 

```{r}
#Ordenar los nombres 
#target <- colnames(dabund_relativa) 
#deff <- deff[match(target, row.names(dresp)),]
```


```{r echo=FALSE}
Categorias <- c("Anemocoria","Hidrocoria","Zoocoria","Dos o mas tipos de dispersion","Autocoria",
                 "Dioico","Monoico","Hermafrodita","Poligama",
                "Viento","Insectos","Aves","Dos o mas tipos de polinizacion","Mamiferos",
                "Especie fijadora","Especie no fijadora",
                "Never resprouting","Very poor resprouting","Moderate resprouting","Substantial resprouting","Abundant resprouting","Very abundant resprouting")

Abreviaturas <- c("DW","DH","DANI","DVAR","DA",
                  "D","M","H","P",
                   "PW","PI","PAV","PVAR","PMA",
                  "Si","No",
                  "0","20","40","60","80","100")

d1 <- data.frame(Categorias, Abreviaturas, row.names = 1)

kable(d1, caption = "Rasgos de respuesta") %>% kable_styling(bootstrap_options = c("striped", "hover", "condensed"),full_width = F) %>% pack_rows("Tipo de dispersion", 1, 5) %>% 
    pack_rows("Sistema sexual", 6, 9) %>%
    pack_rows("Tipo de polinizacion ", 10, 14) %>% 
    pack_rows("Potencial de fijar Nitrogeno ", 15, 16)  %>% 
    pack_rows("Capacidad de rebrote (%)", 17, 22)
```
__Indices diversidad funcional ponderados por la abundancia relativa(w.abund=T) de las especies presentes (total de individuos presentes 4801) y los rasgos estan estandarizados con media 0 y misma varianza(stand.x = T).__

Se va aplicar la correccion de lingoes, la literatura no especifica sobre si usar lingoes o cailliez, sin embrago el libro de Numerical ecology 2018 prefiere lingoes "Lingoes correction is
preferable because it produces a test with correct type I error, whereas the Cailliez
correction produces a test with slightly inflated rate of type I error" pp184

```{r}
indices_resp <- dbFD(dresp[colnames(dabund_relativa),],
     dabund_relativa, w.abun = T,stand.x = T,corr="lingoes")
```


```{r}
#Obtener indices Feve, Fdis, Fdiv
indices_resp <-   data.frame(indices_resp$FEve) %>% 
  data.frame(indices_resp$FDiv ) %>% 
  data.frame(indices_resp$FDis) %>% 
  rownames_to_column("plot") %>% 
  cbind() %>% 
  rename(feve= indices_resp.FEve, fdiv = indices_resp.FDiv, fdis = indices_resp.FDis )

#Guardar  archivos .csv
#write.csv(indices_resp, "C:/tesis_catie/Calderon_CATIE/data/resultados_csv/data_indices_resp_fdiver.csv")
```



##Medidas de resumen para FDis, FEve, FDiv sin palmas

###Medidas de resumen por indice
```{r}
indices_resp %>% gather("feve", "fdiv", "fdis" , key = "rasgo", value = "valor_del_rasgo") %>% 
  group_by(rasgo) %>% 
  summarize(mean=mean(valor_del_rasgo),sd=sd(valor_del_rasgo),max=max(valor_del_rasgo),min=min(valor_del_rasgo)) %>%
  kable() %>% 
  kable_styling(bootstrap_options = c("striped", "hover", "condensed"),full_width = F)
```

###Mapa de Costa Rica 

```{r message=FALSE, warning=FALSE}
world <- getMap(resolution = "low")

clipper_costarica <- as(extent(-86, -82.5, 8, 11.2), "SpatialPolygons")
proj4string(clipper_costarica) <- CRS(proj4string(world))
costarica_clip <- raster::intersect(world, clipper_costarica)
costarica_clip<- fortify(costarica_clip)

ggplot()+
    
    #Mapa de la zona de estudio 
    geom_polygon(data = costarica_clip,
                 aes(x=long,y=lat,group=group),
                 fill="grey")+
    
    #Data de la especie
    geom_point(data=dparcelas,
               alpha=0.6,position = position_jitter(width=0.04, height=0.04),
               aes(x=longitude,y=latitude, 
                   colour=forest_type))+
    
    #Le da formato de mapa
    theme_bw()+
    coord_quickmap()+
    guides(colour=guide_legend(tittle="Tipo de Bosque"))+
    #labs(colour = "FEve", shape = "Tipo de Bosque")+
    #scale_color_gradient(low="yellow", high="red")+
   
    theme(panel.grid.major = element_line(linetype = "blank"), 
    panel.grid.minor = element_line(linetype = "blank"))
```

###Medidas de resumen para cada indice por tipo de bosque
```{r}
dfull <- left_join(indices_resp,dparcelas, by="plot") 

dfull %>% gather("feve", "fdiv", "fdis" , key = "rasgo", value = "valor_del_rasgo") %>% 
  group_by(forest_type,rasgo) %>% 
  summarize(mean=mean(valor_del_rasgo),sd=sd(valor_del_rasgo),max=max(valor_del_rasgo),min=min(valor_del_rasgo)) %>%
  arrange(rasgo) %>% 
  kable() %>% 
  kable_styling(bootstrap_options = c("striped", "hover", "condensed"),full_width = F)
```

```{r message=FALSE, warning=FALSE}
world <- getMap(resolution = "low")

clipper_costarica <- as(extent(-84.5, -83.75, 10, 10.80), "SpatialPolygons")
proj4string(clipper_costarica) <- CRS(proj4string(world))
costarica_clip <- raster::intersect(world, clipper_costarica)
costarica_clip<- fortify(costarica_clip)

feve <- ggplot()+
    
    #Mapa de la zona de estudio 
    geom_polygon(data = costarica_clip,
                 aes(x=long,y=lat,group=group),
                 fill="grey")+
    
    #Data de la especie
    geom_point(data=dfull,
               alpha=0.6,position = position_jitter(width=0.04, height=0.04),
               aes(x=longitude,y=latitude, 
                   colour=dfull$feve,shape=forest_type))+
    
    #Le da formato de mapa
    theme_bw()+
    coord_quickmap()+
    guides(colour=guide_legend(tittle="Tipo de Bosque"))+
    #labs(colour = "FEve", shape = "Tipo de Bosque")+
    scale_color_gradient(low="yellow", high="red")+
    labs(colour = "FEve")+
    theme(panel.grid.major = element_line(linetype = "blank"), 
    panel.grid.minor = element_line(linetype = "blank"))


fdis <- ggplot()+
    
    #Mapa de la zona de estudio 
    geom_polygon(data = costarica_clip,
                 aes(x=long,y=lat,group=group),
                 fill="grey")+
    
    #Data de la especie
    geom_point(data=dfull,
               alpha=0.6,position = position_jitter(width=0.04, height=0.04),
               aes(x=longitude,y=latitude, 
                   colour=dfull$fdis,shape=forest_type))+
    
    #geom_point(dfull, mapping=aes(x=longitude,y=latitude),
    #           colour=dfull$feve, alpha=0.5)+
    
    #Le da formato de mapa
    theme_bw()+
    coord_quickmap()+
    guides(colour=guide_legend(tittle="Tipo de Bosque"))+
    #labs(colour = "FEve", shape = "Tipo de Bosque")+
    scale_color_gradient(low="yellow", high="red")+
    labs(colour = "FDis")+
    theme(panel.grid.major = element_line(linetype = "blank"), 
    panel.grid.minor = element_line(linetype = "blank"))

fdiv <- ggplot()+
    
    #Mapa de la zona de estudio 
    geom_polygon(data = costarica_clip,
                 aes(x=long,y=lat,group=group),
                 fill="grey")+
    
    #Data de la especie
    geom_point(data=dfull,
               alpha=0.6,position = position_jitter(width=0.04, height=0.04),
               aes(x=longitude,y=latitude, 
                   colour=dfull$fdiv,shape=forest_type))+
    
    #geom_point(dfull, mapping=aes(x=longitude,y=latitude),
    #           colour=dfull$feve, alpha=0.5)+
    
    #Le da formato de mapa
    theme_bw()+
    coord_quickmap()+
    guides(colour=guide_legend(tittle="Tipo de Bosque"))+
    #labs(colour = "FEve", shape = "Tipo de Bosque")+
    scale_color_gradient(low="yellow", high="red")+
    labs(colour = "FDiv")+
    theme(panel.grid.major = element_line(linetype = "blank"), 
    panel.grid.minor = element_line(linetype = "blank"))

#https://cran.r-project.org/web/packages/cowplot/vignettes/plot_grid.html
theme_set(theme_cowplot(font_size=30)) 
plot_grid(feve, fdiv, fdis ,hjust = 2, vjust = 3)
```

